臺灣彰化地方法院刑事判決
111年度易字第591號
                                      111年度易字第635號
                                      111年度易字第738號
                                      111年度易字第797號
                                      111年度易字第851號
公  訴  人  臺灣彰化地方檢察署檢察官  
被      告  潘俊銘






上列被告因竊盜、加重竊盜案件，經檢察官先後提起公訴（110
年度偵字第111年度偵字第8123號、8539號、7219號、8545號、8
595號、8606號、8669號、9047號、9311號、9430號、9616號、1
0090號、10415號、9184號、9825號、9923號、9946號、10081號
、10285號、10286號、10293號、10423號、10503號、10565號）
本院判決如下：
    主  文
潘俊銘犯如附表一、二所示之罪，各處如附表一、二主文欄所示
之刑及沒收。附表一之主刑部分應執行有期徒刑貳年肆月，如易
科罰金，以新臺幣壹仟元折算壹日。附表二之主刑部分應執行有
期徒刑參年肆月。
    犯罪事實
一、潘俊銘前前因竊盜、毒品等案件，經法院判處應執行有期徒
    刑2年5月、5年5月確定，嗣於民國（下同）99年7月14日入
    監執行，於104年6月4日縮短刑期假釋出監，然因於假釋期
    間另犯毒品案件，經法院判處有期徒刑6月、7月確定，定應
    執行有期徒刑11月確定，並撤銷前開假釋，於105年3月17日
    入監接續執行，甫於107年2月5日縮短刑期執行完畢出監。
    又於107年間犯不能安全駕駛罪，經本院判處有期徒刑4月確
    定，於108年6月13日易科罰金執行完畢（於本案均構成累犯
    ）。
二、潘俊銘詎不知悔改，意圖為自己不法之所有，分別於如附表
    一、二所示時、地，為如附表所示之竊盜行為。
三、案經如附表所示之告訴人、被害人訴由彰化縣警察局員林分
    局、彰化分局、溪湖分局、田中分局、北斗分局報告臺灣彰
    化地方檢察署檢察官偵查起訴及移送併案審理。
    理  由
一、以下本案所引用被告以外之人於審判外之言詞或書面陳述，
    而不符合刑事訴訟法第159條之1至第159條之4之規定者，均
    經本院於審理時當庭直接提示而為合法之調查，檢察官、被
    告均不爭執其證據能力，本院審酌上述證據作成或取得之情
    況，並無非法或不當取證之情事，亦無顯不可信之狀況，故
    認為適當而均得作為證據。是上述證據，依刑事訴訟法第15
    9條之5之規定，皆具有證據能力，先予敘明。
二、上述犯罪事實，被告潘俊銘於警訊、偵訊、本院審理中，均
    坦承犯行。並有下列證據可證：
  ㈠附表一部分
編號 被害人 個別證據 
1 江金生 告訴人江金生警詢中之指訴（偵字第9825號P.61)。現場監視錄影器翻拍照片（偵字第9825號P.75-103)。 
   2 吳柏鴻  告訴人吳柏鴻警詢中之指訴（偵字第8545號P.53、P.59）。案發現場監視錄影器翻拍照片（偵字第8545號P.67-79)。扣得贓物腳踏車之照片（偵字第7219號卷P.109）（偵字第8545號P.81-85)。贓物認領保管單（偵字第8545號P.65)。 
 3 謝佳韋  告訴人謝佳韋警詢中之指訴（偵字第9311號卷P.53)。案發現場監視錄影器翻拍照片（偵字第9311號卷P.65-69)。案發現場照片（偵字第9311號卷P.61-65)。 
4 黃芳岑 被害人黃方岑警詢中之指訴（偵字第9946號卷P.53)。現場照片及監視錄影器翻拍照片（偵字第9946號卷P.55-62)。 
5  林昭煌    被害人林昭煌於警訊中指訴情節（偵字第8123號卷P.111），且有現場監視錄影器翻拍照片（偵字第8123號卷P.119-124）、被告騎乘贓車被逮捕之照片（偵字第8123號卷P.131）、車輛詳細資料報表（偵字第8123號卷P.145）。 
6 黃惠華  被害人黃惠華警詢中之指訴（偵字第9047號卷P.55)。案發現場監視錄影器翻拍照片（偵字第9047號卷P.63-65)、案發現場照片（偵字第9047號卷P.59)、發現贓物現場照片（偵字第9047號卷P.60-61)、贓物認領保管單（偵字第9047號卷P.67) 
7 劉素花  告訴人劉素花於警詢中指訴（偵字第8539號卷P.77、P.81）、贓物認領保管單（偵字第8539號卷P.）、車輛詳細資料報表（偵字第8539號卷P.101）、扣押物品清單（偵字第8539號卷P.139）、監視錄影照片（偵字第8539號卷P.95）、被告騎乘贓車被逮捕之照片（偵字第8539號卷P.95-99） 
8 張高鳴 被害人張高鳴警偵詢中之指訴（偵字第10081號卷P.55、P.127)。現場監視錄影器翻拍照片（偵字第10081號卷P.63-73)、現場照片（偵字第10081號卷P.59-61） 
 9 謝宏志 告訴人謝宏志警詢中之指訴（偵字第10415號卷P.）。案發現場監視錄影器翻拍照片。（偵字第10415號卷P.29-47）、現場照片（偵字第10415號卷P.23-27）。 
10 馬輝煌 被害人馬輝煌警詢中之指訴（偵字第10285號卷P.53)。現場監視錄影器翻拍照片（偵字第10285號卷P.58-59)、尋獲後照片（偵字第10285號卷P.57-)。 
11 吳宏偉 被害人吳宏偉警詢中之指訴（偵字第10293號P.57)。現場監視錄影器翻拍照片（偵字第10293號P.70-79)。現場照片（偵字第10293號P.69)。被告111年6月19日凌晨1時許遭查扣後照片（偵字第10293號P.79） 
12  洪春玲  告訴人洪春玲警詢中之指訴（偵字第10565號P.59)。現場監視錄影器翻拍照片（偵字第10565號P.67-72、P.105-109)。 
  ㈡附表二之個別證據：
1 寧瓊芳 告訴人寧瓊芳警詢中之指訴（偵字第9184號P.76、P.79)。現場監視錄影器翻拍照片（偵字第9184號P.91-93、P.97-103)、現場照片（偵字第9184號P.95) 
 2      梨欣儀  告訴人梨欣儀警詢中之指訴（偵字第7219號卷P.55、P.59)。案發現場監視錄影器翻拍照片（偵字第7219號卷P.85-107)、案發現場照片（偵字第7219號卷P.77-83)、贓物認領保管單（偵字第7219號卷P.75) 
 3 陳雅惠  告訴人陳雅惠警詢中之指訴（偵字第8669號卷P.53)。案發現場監視錄影器翻拍照片（偵字第8669號卷P.65-71)、案發現場照片（偵字第8669號卷P.59-63、P.97-99、贓物認領保管單（偵字第8669號卷P.)。現場遺留一枚煙蒂並經鑑定與被告DNA吻合。（偵字第8669號卷P.103) 
 4 黃錫謙  被害人黃錫謙警詢中之指訴（偵字第8595號P.55)。監視錄影器翻拍照片（偵字第8595號P.69-89)。案發現場照片（偵字第8595號P.65-69)。 
 5 蕭伊伶  告訴人蕭伊伶警詢中之指訴（偵字第8595號P.61)。路口監視錄影器翻拍照片（偵字第8595號P.89)、案發現場照片（偵字第8595號P.91-93)。 
 6 林明洋  告訴人林明洋警詢中之指訴（偵字第8606號卷P.55、P.59)。案發現場監視錄影器翻拍照片（偵字第8606號卷P.69、P.77、P.98-127)、案發現場照片（偵字第8606號卷P.67-80、P.91-97)。指紋及掌紋鑑定報告（偵字第8606號卷P.83） 
 7 張瑞昌  告訴人張瑞昌警詢中之指訴（偵字第9430號卷P.53)。監視錄影器翻拍照片（偵字第9430號卷P.67-79、P.85)、案發現場照片（偵字第9430號卷P.55-65) 
8 江宗勳 被害人江宗勳警詢中之指訴（偵字第10423號P.51)。現場監視錄影器翻拍照片（偵字第10423號P.81-89)。現場照片（偵字第10423號P.95-103) 
9 楊佾澍 告訴人楊佾澍警詢及偵查中之指訴（偵字第9616號P.5、P.101）。現場照片（偵字第9616號P.57-60）。案發現場監視錄影器翻拍照片（偵字第9616號P.60-65） 
10 陳金成 被害人陳金成警詢中之指訴（偵字第10286號P.53)。現場監視錄影器翻拍照片（偵字第10286號P.63-66)、現場照片（偵字第10286號P.62) 11 梁妤蓁 被害人梁妤蓁警詢中之指訴（偵字第10286號P.57)。現場監視錄影器翻拍照片（偵字第10286號P.6466)、現場照片（偵字第10286號P.61) 
12 陳俐妤 告訴人陳俐妤警詢中之指訴（偵字第9923號P.53)。現場監視錄影器翻拍照片（偵字第9923號P.57-64)。現場照片（偵字第9923號P.65-69) 
13 林筱筑  告訴人林筱筑警詢中之指訴（偵字第10503號P.51)。現場監視錄影器翻拍照片（偵字第10503號P.58-60)、現場照片（偵字第10503號P.55-58)。 
14 陳威宇 告訴人陳威宇警詢中之指訴（偵字第10090號P.47）。案發現場監視錄影器翻拍照片（偵字第10090號P.55-59）。 
    ㈢綜上所述，被告各次犯行均事證明確，已堪認定。　　
三、所犯罪名：
　㈠按刑法第321條第1項第2款所稱「毀越」，「毀」即毀損；稱
    「越」即踰越或超越。毀與越不以兼有為限，若有其一即克
    當之（最高法院86年度台上字第1778號判決意旨參照）。而
    該款規定以「毀越門扇、牆垣或其他安全設備而犯之」為加
    重條件，係著眼於一般人選擇將財物置放於住宅或建築物等
    不動產內，並在不動產加裝安全設備茲以防盜，無論該不動
    產是否有人居住其內，其對於財物不被侵奪乙節，已有符合
    社會相當性之足夠信賴，而能安於生活上其他各項活動，不
    再掛心於財物是否被不法侵奪乙事，故本款自不以該住宅或
    建築物有人居住其內為適用前提，此與同條項第1款規定限
    於「有人居住」之建築物，目的兼在保障住居安寧者不同，
    否則倘將同條項第2款解為必限於有人居住之不動產，則該
    款幾無單獨適用之餘地。此與臺灣高等法院暨所屬法院99年
    法律座談刑事提案類提案第8號之研討結果，其前提係非屬
    不動產之鐵皮製檳榔攤者，並不相同，併予敘明（臺灣高等
    法院105年度上易字第1269號判決意旨參照）。又刑法第321
    條第1項第2款，已經於民國108年5月29日經總統華總一義字
    第10800053451號令修正。修正後為「二、毀越門『窗』、牆
    垣或其他安全設備而犯之。」，立法理由「第一項第二款『
    門扇』修正為『門窗』」。故修正後之門窗，包含「門」或「
    窗」，不再單指一扇門。所以紗窗、鐵窗、鐵絲網窗、玻璃
    窗等，均為上述「門窗」加重條件而不再是「安全設備」，
    應予注意。檢察官起訴書多處將檳榔攤、商店、餐廳的「窗
    」無視，誤認為「窗」一定要於住宅才有適用第321條第1項
    第2款，乃是陳舊法律見解，尚有誤會。本院已於審理中諭
    知法條變更。
  ㈡最高法院85年度台上字第5433號刑事裁判「原判決事實欄所
    謂『撬開三道鐵門上之鎖頭』，究係附加於鐵門上之『掛鎖』，
    抑係鑲在鐵門上之鎖，如係前者，其鎖固屬安全設備；若係
    後者，該鎖即構成門之一部，加以毀壞，則應認係毀壞門扇
    。」。附表二編號14之犯罪事實中，被告以撞開側面木門，
    導致木門內部三個小門栓被破壞後，被告推開木門，強行進
    入行竊。該三個小門栓是固定在木門內部的，頂多等於「門
    」的一部分，而非安全設備，應予釐清。
  ㈢又按刑法第321條第1項第3款之攜帶兇器竊盜罪，係以行為人
    攜帶兇器竊盜為其加重條件，此所謂兇器，其種類並無限制
    ，凡客觀上足對人之生命、身體、安全構成威脅，具有危險
    性之兇器均屬之，且祇須行竊時攜帶此種具有危險性之兇器
    為已足，並不以攜帶之初有行兇之意圖為必要，或以行為人
    竊盜時攜帶至現場者為限。現場拾獲的角鐵也是足堪為兇器
    使用。且角鐵由金屬打造，質地堅硬，為足以殺傷人生命、
    身體之器械，乃屬具有危險性之兇器甚明。
 ㈣又行為人攀爬圍牆進入公司行竊之行為，係踰越牆垣竊盜，所
   為係犯刑法第321條第1項第2款之踰越牆垣竊盜罪，而非踰越
   安全設備竊盜罪（臺灣高等法院99年度上易字第638號刑事裁
   判參照）。附表二編號8，有攀越公司圍牆之情節，符合加重
   要件，本院已於審理中告知。
 ㈤核被告所為，各係犯如附表一、二「所犯罪名」欄所示之罪。
   被告所犯附表一編號1-12、附表二編號1-14各罪，犯意各別
   ，行為互殊，應予分別論處。
四、加重、減輕：
　㈠被告有如事實欄之前科執行經過，有臺灣高等法院被告前案
    紀錄表可按，其於受有期徒刑執行完畢後5年內，故意再犯
    本案有期徒刑以上之各罪，各為累犯，各應依法加重其刑。
    又本院審酌被告曾因多件竊盜、毒品等案件，經法院判處罪
    刑後，仍再為獲取不法利益而為本案犯行，本院審酌一切情
    狀後，認本件被告依累犯加重最低法定本刑部分，應無過苛
    之處，依大法官會議釋字第775號解釋意旨裁量結果，認本
    件之最低法定本刑均仍需加重，附此敘明。
  ㈡附表一編號3、4，附表二編號5、6、8、10為未遂犯，依刑法
    第25條第2項，得按既遂犯之刑減輕之。（依累犯加重後，
    減輕之）。
五、爰以行為人之責任為基礎，審酌被告任意行竊，次數頻繁，
    侵害被害人等次之財產權，危害社會治安，所為殊有可議，
    且顯然欠缺尊重他人財產權益及守法之觀念。其中一件被告
    被逮捕時，身上有施用毒品的工具，表示被告因毒癮所害而
    淪為竊盜為生，被告的生活已經脫離正常範圍，需要較長的
    刑期導正被告回覆正常生活。再衡酌被告所竊物品價值、被
    害人所受損失，並斟酌被告犯後尚知坦承犯行之態度。另斟
    酌其自述：「我國中畢業，我從南部來彰化，跟女朋友住在
    彰化，我來4 年多了，我做過葬儀社，後來不習慣改行做泥
    作，當時我與女朋友是隔壁室友，後來做泥作公司在彰化市
    ，就租屋在彰化市，我從小父親過世了。媽媽從小就失聯，
    我30歲初時爸爸過世，這幾年我就自己在外。」等一切情狀
    ，各量處如附表一、二各主文欄所示之刑，附表一部分，併
    各定其易科罰金標準。另就主刑部分應執行之刑（附表一、
    二）及易科罰金之折算標準（附表一）如主文所示。
六、沒收部分：
  ㈠附表一編號6、10，被告以自備機車鑰匙竊取被害人黃惠華之
    機車，該作案鑰匙並未扣案，且已無沒收的重要性，故不沒
    收。　　
　㈡附表一編號5、7之扣案工具鑰匙，為被告所有，且為犯罪所
    用之物，依刑法第38條第2項宣告沒收。　
  ㈡其餘如附表所示被告所竊取之財物，均為被告犯罪所得，業
    據本院認定如上述，除部分發還被害人、部分因竊盜未遂尚
    無犯罪所得外，其餘均尚未實際賠償給如附表所示之被害人
    ，各應依刑法第38條之1第1項前段、第3項，各予宣告沒收
    ，並於全部或一部不能沒收或不宜執行沒收時，追徵其價額
    如附表「主文」欄所示。
七、據上論斷，依刑事訴訟法第284條之1、第299條第1項前段、
    刑法第320條第1項、第321條第1項第1、2、3款、第47條第1
    項、第41條第1項前段、第8項、第51條第5款、第38條第2項
    、第38條之1第1項前段、第3項，刑法施行法第1條之1第1項
    ，判決如主文。
本件經檢察官陳顗安提起公訴及追加起訴，檢察官陳昭蓉到庭執
    行職務。
中　　華　　民　　國　　111 　年　　8 　　月　　29　　日
                  刑事第二庭  法  官  葉明松
以上正本證明與原本無異。
如不服本判決應於收受判決後20日內向本院提出上訴書狀，並應
敘述具體理由。其未敘述上訴理由者，應於上訴期間屆滿後20日
內向本院補提理由書( 均須按他造當事人之人數附繕本) 「切勿
逕送上級法院」。
告訴人或被害人對於判決如有不服具備理由請求檢察官上訴者，
其上訴期間之計算係以檢察官收受判決正本之日期為準。
中　　華　　民　　國　　111 　年　　8 　　月　　29　　日
                              書記官  王惠嬌　　
附錄本案論罪科刑法條全文：
中華民國刑法第320條
意圖為自己或第三人不法之所有，而竊取他人之動產者，為竊盜
罪，處5年以下有期徒刑、拘役或50萬元以下罰金。
意圖為自己或第三人不法之利益，而竊佔他人之不動產者，依前
項之規定處斷。
前二項之未遂犯罰之。

中華民國刑法第321條
犯前條第1項、第2項之罪而有下列情形之一者，處6月以上5年以
下有期徒刑，得併科50萬元以下罰金：
一、侵入住宅或有人居住之建築物、船艦或隱匿其內而犯之。
二、毀越門窗、牆垣或其他安全設備而犯之。
三、攜帶兇器而犯之。
四、結夥三人以上而犯之。
五、乘火災、水災或其他災害之際而犯之。
六、在車站、港埠、航空站或其他供水、陸、空公眾運輸之舟、
    車、航空機內而犯之。
前項之未遂犯罰之。　　　　　　　　　　　　　　　　　　　　　　　　　　　　　　
附表一（普通竊盜部分）
　　　
編號 被害人(告訴人) 行竊時間 行竊地點 行竊方式  竊取物品（貨幣為新臺幣） 所犯罪名 主文 
1 江金生(111年度偵字第9825號)（111易字第851號） 111年3月25日15時11分許 址設彰化縣○○市○○街00號之「金燕工程行」 被告騎乘機車(車牌號碼:000-000號)前往「金燕工程行」後，徒手進入店內行竊。 雷射水平儀1台、充電式電動起子1台、電動錘2台、充電式電動切割機1台。 刑法第320條第1項 潘俊銘犯竊盜罪，累犯，處有期徒刑肆月，如易科罰金，以新臺幣壹仟元折算壹日。未扣案之犯罪所得雷射水平儀1台、充電式電動起子1台、電動錘2台、充電式電動切割機1台，均沒收，於全部或一部不能沒收或不宜執行沒收時，追徵其價額。 
   2 吳柏鴻 (111年度偵字第8545號)（111年度易字第738號） 111年4月21日下午18時50分許 址設彰化縣○○市○○里○○路0段000巷0號「龍寶臻邸」社區騎樓前 被告徒手竊取 告訴人所有之NANOME廠牌之銀藍色八段變速腳踏車1輛及車籃內防盜鎖1個(腳踏車與防盜鎖均已發還告訴人)。 刑法第320條第1項竊盜罪。 潘俊銘犯竊盜罪，累犯，處有期徒刑參月，如易科罰金，以新臺幣壹仟元折算壹日。 
   3 謝佳韋 (111年度偵字第9311號)（111年度易字第738號） 111年5月15日凌晨3時46分許 址設彰化縣○○市○○街000號之飾品店 徒手打開遮蔽之帆布行竊 未竊得金錢或物品。 刑法第320條3項、第1項之竊盜未遂罪。 潘俊銘犯竊盜未遂罪，累犯，處有期徒刑貳月，如易科罰金，以新臺幣壹仟元折算壹日。 
4 黃芳岑(111年度偵字第9946號)（111易字第851號） 111年5月15日16時許 址設彰化縣○○市○○路000號「黃金烙餅」攤位 被告拉開帆布，進入營業區、徒手翻動攤位上之物品 未竊得物品 刑法第320條第3項、第1項之竊盜未遂罪。 潘俊銘犯竊盜未遂罪，累犯，處有期徒刑貳月，如易科罰金，以新臺幣壹仟元折算壹日。 
5 林昭煌（111年度偵字第8123號）（111年度易字第591號）    111年5月19日上午9時53分許 彰化縣○○市○○○路00號之「富商商旅」前 四下無人之際，以自備之鑰匙發動林昭煌所有機車，將之騎乘離去。 車牌號碼000-000號普通重型機車（已經扣案並發還被害人） 刑法第320條第1項之竊盜罪 潘俊銘犯竊盜罪，累犯，處有期徒刑參月，如易科罰金，以新臺幣壹仟元折算壹日。扣案犯罪工具鑰匙一支沒收之。 
6 黃惠華 (111年度偵字第9047號)（111年度易字第738號） 111年5月26日0時45分許 彰化縣○○鄉○○村○○路00巷0弄0號前 徒手以自備機車鑰匙竊取 被害人所有之車牌號碼000-000號普通重型機車1輛。(機車已發還被害人) 刑法第320條第1項竊盜罪。 潘俊銘犯竊盜罪，累犯，處有期徒刑參月，如易科罰金，以新臺幣壹仟元折算壹日。 
7 劉素花 （111年度偵字第8539號）（111年度易字第635號） 111年5月28日11時40分許 彰化縣○○市○○街00號之員林火車站後方道路靠北側地點 趁四下無人之際，以自備之機車鑰匙發動林月霞所有、為其女劉素花使用停放於該處之機車後，騎乘離開現場而得手。  車牌號碼000-000號普通重型機車（已經扣案並發還被害人）  刑法第320條第1項之竊盜罪 潘俊銘犯竊盜罪，累犯，處有期徒刑參月，如易科罰金，以新臺幣壹仟元折算壹日。扣案犯罪工具鑰匙一支沒收之。 
8 張高鳴(111年度偵字第10081號)（111易字第851號） 111年5月28日12時22分許 址設彰化縣○○鄉○○村○○路000號之「山中居景觀餐廳」。 被告騎乘竊得之車牌號碼000-000號普通重型機車(劉素花管理使用）前往「山中居景觀餐廳」後，徒手拿起餐廳內之收銀機搖晃，掉出硬幣。(毀損收銀機部分未據告訴)  50元 刑法第320條第1項 潘俊銘犯竊盜罪，累犯，處有期徒刑參月，如易科罰金，以新臺幣壹仟元折算壹日。未扣案之犯罪所得50元沒收，於全部或一部不能沒收或不宜執行沒收時，追徵其價額。 
 9 謝宏志（111年度偵字第10415號）（111年度易字第797號） 111年5月31日中午12時24分許 址設彰化縣○○鄉○○段000號之「杉上家團購行」 被告拉開帆布，進入營業區域內，徒手竊取收銀機下方抽屜內之現金硬幣。 700元 刑法第320條第1項 潘俊銘犯竊盜罪，累犯，處有期徒刑參月，如易科罰金，以新臺幣壹仟元折算壹日。未扣案之犯罪所得700元沒收，於全部或一部不能沒收或不宜執行沒收時，追徵其價額。 
10 馬輝煌(111年度偵字第10285號)（111易字第851號） 111年6月8日0時50分許 址設彰化縣○○鄉○○村○○街00號對面工地 被告徒手以自備機車鑰匙（犯罪工具未扣案），發動機車後騎走 車牌號碼000-000號普通重型機車1輛 （尋獲後已經發還被害人） 刑法第320條第1項 潘俊銘犯竊盜罪，累犯，處有期徒刑參月，如易科罰金，以新臺幣壹仟元折算壹日。 
11 吳宏偉(111年度偵字第10293號)（111易字第851號） 111年6月15日凌晨2時許 彰化縣○○市○○街000號前 被告徒手竊取 腳踏車1輛（已發還被害人） 刑法第320條第1項 潘俊銘犯竊盜罪，累犯，處有期徒刑參月，如易科罰金，以新臺幣壹仟元折算壹日。 
12  洪春玲 (111年度偵字第10565號)（111易字第851號） 111年6月19日凌晨4時22分許 址設彰化縣○○市○○里○○路○段000○0號「草莓姐快炒店」 被告自「草莓姐快炒店」遮蓋之帆布空隙間進入店內，徒手竊取櫃臺內的錢 1000元 刑法第320條第1項 潘俊銘犯竊盜罪，累犯，處有期徒刑參月，如易科罰金，以新臺幣壹仟元折算壹日。未扣案之犯罪所新臺幣1000元沒收，於全部或一部不能沒收或不宜執行沒收時，追徵其價額。 

****************************************************
附表二（加重竊盜部分）：
編號  被害人  (告訴人) 行竊時間 行竊地點 行竊方式  竊取物品（貨幣為新臺幣） 所犯罪名 主文 
1 寧瓊芳(111年度偵字第9184號)（111易字第851號） 111年3月26日0時23分許 址設彰化縣○○鄉○○路0段000號之「姊妹檳榔攤」 被告徒手開啟檳榔攤右側洗手台旁之窗戶後，攀爬進入行竊。 香菸6包、現金新臺幣(下同)600元 刑法第321條第1項第2款 潘俊銘犯踰越窗戶竊盜罪，累犯，處有期徒刑捌月。未扣案之犯罪所得香菸6包、現金新臺幣600元，均沒收，於全部或一部不能沒收或不宜執行沒收時，追徵其價額。 
  2      梨欣儀 (111年度偵字第7219號)（111年度易字第738號） 111年4月21日晚間11時13分許 址設彰化縣○○鄉○○村○○路0段000號之「儀妹檳榔攤」 被告徒手打開未緊閉之窗戶後，進入檳榔攤內行竊。 告訴人所有之I-Phone11智慧型手機1支、SIM卡1張、5100元。(手機與SIM卡已發還告訴人) 刑法第321條第1項2款加重竊盜罪。 潘俊銘犯踰越窗戶竊盜罪，累犯，處有期徒刑捌月。未扣案之犯罪所得新臺幣5100元沒收，於全部或一部不能沒收或不宜執行沒收時，追徵其價額。 
   3 陳雅惠 (111年度偵字第8669號)（111年度易字第738號） 111年4月26日13時22分許 彰化縣○○鄉○○村○○路0段0號有人居住之住宅 破壞住家後落地紗門，伸手進去打開門栓後，打開紗門進入內屋內行竊。 告訴人所有之皮包1個(內含金項鍊2條、金戒子4個、金手鍊1條、現金2000元、郵局存摺5本。中國信託商業銀行存摺2本及印章7個等物品)。 刑法第321條第1項第1、2款加重竊盜罪。 潘俊銘犯毀越門、侵入住宅竊盜罪，累犯，處有期徒刑壹年。未扣案之犯罪所得皮包1個(內含金項鍊2條、金戒子4個、金手鍊1條、現金2000元、郵局存摺5本。中國信託商業銀行存摺2本及印章7個等物品)，均沒收，於全部或一部不能沒收或不宜執行沒收時，追徵其價額。 
   4 黃錫謙 (111年度偵字第8595號)（111年度易字第738號） 111年5月7日12時31分許 址設彰化縣○○鄉○○路0段000○0號「社頭羊肉爐」店內 被告徒手破壞店外鐵絲網及紗窗後，自窗戶爬入店內行竊。 被害人所有之現金1萬5000元。 刑法第321條第1項2款加重竊盜罪。 潘俊銘犯毀越窗戶竊盜罪，累犯，處有期徒刑捌月。未扣案之犯罪所得新臺幣1萬5000元沒收，於全部或一部不能沒收或不宜執行沒收時，追徵其價額。 
   5 蕭伊伶 (111年度偵字第8595號)（111年度易字第738號） 111年5月9日21時許 址設彰化縣○○鄉○○路0段000巷0號之「蕭記麵食館」 被告徒手破壞鐵窗後，自窗戶入內行竊。 未竊得金錢或物品。 刑法第321條第2項、第1項第2款之加重竊盜未遂罪。 潘俊銘犯毀越窗戶竊盜未遂罪，累犯，處有期徒刑柒月。 
   6 林明洋 (111年度偵字第8606號)（111年度易字第738號） 111年5月10日上午9時17分許 址設彰化縣○○鄉○○路○段○00號之「溪州洋羊肉爐」店內 徒手破壞鋁窗鐵條後，進入店內破壞收銀櫃底下抽屜行竊。 未竊得金錢或物品。 刑法第321條第2項、第1項第2款之加重竊盜未遂罪。 潘俊銘犯毀越窗戶竊盜未遂罪，累犯，處有期徒刑柒月。 
   7 張瑞昌 (111年度偵字第9430號)（111年度易字第738號） 111年5月10日12時許 址設彰化縣○○鄉○○路0段000號之「九青水果行」 破壞紗窗後翻越進入「九青水果行」內，徒手行竊 告訴人置放於收銀檯下方之現金5萬5380元。 刑法第321條第1項2款加重竊盜罪。 潘俊銘犯毀越窗戶竊盜罪，累犯，處有期徒刑捌月。未扣案之犯罪所得新臺幣5萬5380元沒收，於全部或一部不能沒收或不宜執行沒收時，追徵其價額。 
8 江宗勳(111年度偵字第10423號)（111易字第851號） 111年5月15日15時32分許 彰化縣○○市○○路0段000巷000號工廠 被告翻閱工廠圍牆後，持現場拾得之角鐵，撬開工廠窗戶，企圖進入行竊，後因觸動警鈴而逃逸。 未竊得物品 刑法第321條第2項、第1項第2、3款加重竊盜未遂 潘俊銘犯攜帶兇器、踰越牆垣、毀壞窗戶竊盜未遂罪，累犯，處有期徒刑捌月。 
9 楊佾澍（111年度偵字第9616號）（111年度易字第797號） 111年6月3日22時27分許 址設彰化縣○○市○○路00號之小吃店 被告徒手破壞廁所上方窗戶後，進入店內行竊。 金牌1面、現金50元 刑法第321條第1項第2款加重竊盜 潘俊銘犯毀越窗戶竊盜罪，累犯，處有期徒刑捌月。未扣案之犯罪所得新臺幣50元、金牌1面沒收，於全部或一部不能沒收或不宜執行沒收時，追徵其價額。 
10 陳金成(111年度偵字第10286號)（111易字第851號） 111年6月4日上午11時25分許 址設彰化縣○○鄉○○路0段00000號「BOSS炸雞工坊」 被告徒手破壞「BOSS炸雞工坊」後方窗戶欄杆後，自窗戶鑽入行竊。 未竊得物品 刑法第321條第2項、第1項第2款加重竊盜未遂 潘俊銘犯毀越窗戶竊盜未遂罪，累犯，處有期徒刑柒月。 11 梁妤蓁(111年度偵字第10286號)（111易字第851號） 111年6月4日上午11時31分許 址設址設彰化縣○○鄉○○路0段00000號「賓果檳榔攤」 被告徒手破壞檳榔攤後方窗戶欄杆後，自窗戶鑽入檳榔攤內行竊。 300元 刑法第321條第1項第2款 潘俊銘犯毀越窗戶竊盜罪，累犯，處有期徒刑捌月。未扣案之犯罪所得新臺幣300元沒收，於全部或一部不能沒收或不宜執行沒收時，追徵其價額。 
12 陳俐妤(111年度偵字第9923號)（111易字第851號） 111年6月11日凌晨1時18分許 址設彰化縣○○鄉○○路○段00號之檳榔攤 被告徒手破壞檳榔攤後方窗戶欄杆後，自窗戶鑽入檳榔攤內行竊。 2000元 刑法第321條第1項第2款 潘俊銘犯毀越窗戶竊盜罪，累犯，處有期徒刑捌月。未扣案之犯罪所得新臺幣2000元沒收，於全部或一部不能沒收或不宜執行沒收時，追徵其價額。 
13 林筱筑 (111年度偵字第10503號)（111易字第851號） 111年6月12日23時44分許 址設彰化縣○○鄉○○村○○路0段000號之「吳家紅茶冰」 被告撞開側面木門，導致木門內部三個小門栓被破壞後，被告推開木門，強行進入行竊 700元 刑法第321條第2項、第1項第2款 潘俊銘犯毀壞門竊盜罪，累犯，處有期徒刑捌月。未扣案之犯罪所得新臺幣700元沒收，於全部或一部不能沒收或不宜執行沒收時，追徵其價額。 
14 陳威宇（111年度偵字第10090號）（111年度易字第797號） 111年6月18日上午5時39分許 址設彰化縣○○市○○○道0段000號之「蚵正東燒烤店」貨櫃屋 被告從貨櫃屋小窗戶伸手進去，拿取旁邊的零錢箱（內有現金5000元）帶走。 零錢箱一個及5000元 刑法第321條第1項第2款加重竊盜 潘俊銘犯踰越窗戶竊盜罪，累犯，處有期徒刑捌月。未扣案之犯罪所得零錢箱一個及新臺幣5000元沒收，於全部或一部不能沒收或不宜執行沒收時，追徵其價額。